# 子公司分立出去后现金流量表编制

提问人：zjjnzwlh 时间：2010-01-01 16:20:59
A公司执行老的企业会计制度。 2009 年其中一个子公司分立出去。A公司减少了长期股权投资和实收资本及相应的净资产。 2009 年年报做合并会计报表时，对该子公司不再合并进去，根据报表合并要求，现金流量表年初数还是按上年合并数。请问：会计报表合并时，子公司有期初现金，没有期末现金，这期初现金在编制 2009 年合并报表时应在合并现金流量表的那个项目中反映？

回答人：chenyiwei
回复 楼主 zjjnzwlh 的帖子可以抵减“处置子公司或其他营业单位收到的现金”。如果该项目原先无发生额的，可以作为“支付的其他与投资活动有关的现金”处理。